【裁判字號】    98,審易,1165
【裁判日期】    980911
【裁判案由】    竊盜
【裁判全文】
臺灣桃園地方法院刑事判決            98年度審易字第1165號
公  訴  人  臺灣桃園地方法院檢察署檢察官
被      告  乙○○
上列被告因竊盜案件，經檢察官提起公訴（98年度偵字第13871
號），被告於本院準備程序進行中，就被訴事實為有罪之陳述，
經本院告知簡式審判程序意旨，並聽取公訴人及被告之意見後，
本院裁定改依簡式審判程序審理，茲判決如下：
    主      文
乙○○攜帶兇器竊盜，處有期徒刑陸月，如易科罰金，以新臺幣
壹仟元折算壹日；又攜帶兇器竊盜未遂，處有期徒刑伍月，如易
科罰金，以新臺幣壹仟元折算壹日；又竊盜未遂，處有期徒刑
月，如易科罰金，以新臺幣壹仟元折算壹日；應執行有期徒刑壹
年，如易科罰金，以新臺幣壹仟元折算壹日。緩刑貳年，緩刑期
間付保護管束。
    事實及理由
一、犯罪事實：乙○○因失業無工作，缺錢花用，竟意圖為自己
    不法之所有，於民國98年6 月14日20時許，在桃園縣蘆竹鄉
    ○○路109 巷27號前，持非其所有客觀上足以對人之生命、
    身體安全構成威脅，而具有危險性可供兇器使用之鐵剪刀（
    長約10公分，金屬材質）1 支，破壞甲○○所有停放於該處
    之牌照號碼為KE-8177 號自用小客車門鎖，入內竊取車內之
    新臺幣237 元得逞；復於10分鐘後，以同一手法，破壞許秀
    英所有由游宏鈞管領停放該處之牌照號碼為G7-5442 號自用
    小客車門鎖，經進入車內搜尋財物，惟未取得任何財物而未
    遂。嗣於翌（15）日22時50分許，乙○○再前往該處，徒手
    開啟上揭門鎖已遭破壞之牌照號碼為KE-8177 號自用小客車
    車門，進入該車搜尋財物未獲後，停留該車內略事休息為警
    盤查而查獲。
二、證據名稱：
  (一)被告乙○○於警詢、檢察官偵查及本院審理時之自白。
  (二)被害人甲○○於警詢時之指述。
  (三)車主許秀英及甲○○之身分證及行照影本各1 份、車籍查詢
    －基本資料詳細畫面2 份及現場照片12張。
  (四)臺灣高等法院被告前案紀錄表1 份。
三、附記事項：
  (一)核被告乙○○所為，係犯刑法第321 條第1 項第3 款攜帶兇
    器竊盜既遂罪、同法第321 條第1 項第3 款、第2 項之攜帶
    兇器加重竊盜未遂罪及同法第320 條第1 項、第3 項普通竊
    盜未遂罪。被告上開3 次竊盜犯行，犯意各別，行為互殊，
    應予分論併罰。爰審酌被告乙○○正值青年，不思正途，為
    貪圖不法利得，竟竊取他人所持有之財物，所為非是，及其
    等犯罪動機、目的、手段、智識程度，惟念其所竊得金錢之
    數額不高，犯罪情節輕微，所生危害尚輕，其於警詢、偵查
    、本院審理中亦自白犯行，犯後態度尚佳，且自願捐款5 萬
    元與財團法人被害人保護協會台灣桃園分會（有臺灣銀行無
    摺收入憑條存根1 份在卷可稽）等一切情狀，分別量處如主
    文所示之刑，及諭知易科罰金標準。
  (二)按刑法第41條第1 項、第2 項原係規定：「犯最重本刑為5
    年以下有期徒刑以下之刑之罪，而受6 個月以下有期徒刑或
    拘役之宣告者，得以新臺幣1 千元、2 千元或3 千元折算一
    日，易科罰金。但確因不執行所宣告之刑，難收矯正之效，
    或難以維持法秩序者，不在此限」、「前項規定於數罪併罰
    ，其應執行之刑未逾6 月者，亦適用之」，意即對於數罪併
    罰之案件，雖各宣告刑依法均得易科罰金，然若定應執行之
    刑已超過6 個月，仍不得易科罰金。惟查，被告行為後，司
    法院大法官會議已於98年6 月19日公布第662 號解釋，該解
    釋文認為：「中華民國94年2 月2 日修正公布之現行刑法第
    41條第2 項規定，關於數罪併罰，數宣告刑均得易科罰金，
    而定應執行刑逾6 個月者，排除適用同條第1 項得易科罰金
    之規定部分，與憲法第23條規定有違，並與本院釋字第366
    號解釋意旨不符，應自本解釋公布之日起失其效力。」。即
    對於數罪併罰，數宣告刑依法均得易科罰金，而定應執行之
    刑縱超過6 個月之案件，依司法院大法官會議解釋第366 、
    662 號之解釋意旨，仍得易科罰金。從而，比較上開新舊法
    之結果，應以上開修正後之結果，較有利於被告。故應認被
    告所犯上開3 罪，各量處如主文所示之刑及依刑法第41條第
    1 項之規定，均諭知易科罰金之折算標準，並定應執行之刑
    及依上開司法院大法官會議解釋及刑法第41條第1 項之規定
    ，併諭知易科罰金之折算標準，附此敘明。
  (三)末查，被告未曾因故意犯罪受有期徒刑以上刑之宣告，有上
    開被告前案紀錄表在卷可考，其經此次科刑之教訓後，應知
    所警惕，信無再犯之虞，是本院認被告所受宣告刑以暫不執
    行為適當，爰依刑法第74條第1 項第1 款規定，併予宣告如
    主文所示之緩刑，並依刑法第93條第1 項規定諭知緩刑期間
    付保護管束，以勵自新。
  (四)未扣案之鐵剪刀1 支，為被告於行竊處地上隨手撿拾而得，
    業據被告供陳在卷，雖係供被告竊盜犯行所用之物，惟非被
    告所有，又非違禁物，復未經扣案，爰不予宣告沒收。
四、應適用之法條：刑事訴訟法第299 條第1 項前段、第273 條
    之1 第1 項、第310 條之2 、第454 條第1 項，刑法第2 條
    第1項 但書、第321 條第1 項第3 款、第2 項、第320 條第
    第3 項、第1 項、第25條第2 項、第41條第1 項前段、第51
    條第5 款、第74條第1 項第1 款、第93條第1 項，刑法施行
    法第1 條之1 第1 項、第2 項前段。
五、如不服本判決，得自收受送達之翌日起10日內向本院提出上
    訴狀（應附繕本），其未敘述上訴理由者，應於上訴期間屆
    滿後20日內補提理由書狀於本院，上訴於臺灣高等法院。
本案經檢察官丁俊成到庭執行職務。
中    華    民    國    98    年      9     月    11  日
                  刑事庭        法  官  林靜梅
以上正本證明與原本無異。
                                書記官  施春祝
中    華    民    國    98    年      9     月    11  日
附錄論罪科刑法條
中華民國刑法第321條
（加重竊盜罪）
犯竊盜罪而有左列情形之一者，處 6 月以上、 5 年以下有期徒
刑：
一、於夜間侵入住宅或有人居住之建築物、船艦或隱匿其內而犯
    之者。
二、毀越門扇、牆垣或其他安全設備而犯之者。
三、攜帶兇器而犯之者。
四、結夥三人以上而犯之者。
五、乘火災、水災或其他災害之際而犯之者。
六、在車站或埠頭而犯之者。
前項之未遂犯罰之。
中華民國刑法第320條
（普通竊盜罪、竊佔罪）
意圖為自己或第三人不法之所有，而竊取他人之動產者，為竊盜
罪，處 5 年以下有期徒刑、拘役或 5 百元以下罰金。
意圖為自己或第三人不法之利益，而竊佔他人之不動產者，依前
項之規定處斷。
前二項之未遂犯罰之。


司法院資訊處製作；財團法人民間司法改革基金會備份。
